# 请教陈版：关于研发支出的合理性

提问人：wwww学习 时间：2020-02-14 10:45:41
陈老师：
您好！
2018 年A公司主营产品的生产技术通过高新技术企业认定标准，当年被批准为高新技术企业。
2019 年开始A公司将每年发生的新产品研发费用计入当年研发支出，新产品主要利用A公司的主营生产技术进行研发，会在配料、形态等各方面进行改进。A公司新产品经过小试、中试研发成功后直接投入生产销售。
请问陈老师：（ 1 ）A公司将这种方式下的新产品开发直接计入研发费用是否符合会计准则的规定？
（ 2 ）高新技术企业标准下的研发支出范围是否与会计准则下的保持一致？
（ 3 ）如何理解会计准则下的 研发支出范围、高新认定的研发支出范围和加计扣除的研发支出范围之间的关系？
非常感谢陈老师的耐心指导

回答人：chenyiwei
1 、会计上研发支出的界定和范围根据《财政部关于企业加强研发费用财务管理的若干意见》（财企[2007]194号）
的规定确定。对本案例中的此类研发支出，在符合该条规定的前提下可以确认为研发支出，但须注意与正常生产成本和制造费用的合理划分，研发项目是否单独立项，其对应的可归属支出是否单独归集核算等。
2 、会计准则下的研发支出、高新认定中的研发支出和企业所得税前可加计扣除的研发支出的范围存在重叠，但不完全相同。这三者的区别，以前印象中有网友发过比较表格的，您可以搜索一下。